臺灣高等法院臺中分院刑事裁定
110年度聲字第3065號
聲  請  人  臺灣高等檢察署臺中檢察分署檢察官     
受  刑  人  魏銘村
上列聲請人因受刑人數罪併罰有二裁判以上，聲請定其應執行之
刑（聲請案號：110年度執聲字第1454號），本院裁定如下：
    主  文
魏銘村因犯如附表所示各罪所處之有期徒刑，應執行有期徒刑參
年伍月。
    理  由
一、聲請意旨略以：受刑人魏銘村因詐欺等數罪，先後經判決確
    定如附表。數罪中雖有刑法第50條第1 項但書所列情形，惟
    受刑人已請求檢察官聲請定應執行刑，有臺灣臺中地方檢察
    署110 年11月23日是否請求定應執行刑調查表足稽，應依刑
    法第50條第2 項、第53條、第51條第5 款規定，定其應執行
    之刑，爰依刑事訴訟法第477 條第1 項聲請裁定等語。
二、本件受刑人因犯如附表所示詐欺等數罪，經本院判處如附表
    各編號所示之刑，並確定在案，有各該判決書、臺灣高等法
    院被告前案紀錄表在卷可稽。本院審核後認檢察官之聲請為
    正當，應予准許。審酌受刑人所犯各罪分屬侵害社會法益之
    偽造文書罪、侵害他人財產法益之詐欺罪，其或以虛假投資
    手段誆騙他人，或係利用保管他人帳戶、信用卡資料之機會
    ，申辦信用貸款及保單借款，復盜刷他人之信用卡而非法取
    得財物或經濟利益，基於刑罰經濟與責罰相當之理性刑罰政
    策，考量受刑人所犯行為態樣、手段、動機、所犯各罪反映
    出之人格特性，兼衡刑罰規範目的、整體犯罪非難評價、各
    罪關連及侵害法益等面向，並參酌本院以書面徵詢受刑人之
    結果，定其應執行之刑如主文所示。
三、據上論斷，爰依刑事訴訟法第477 條第1 項，刑法第53條、
    第51條第5款，裁定如主文。
中　　華　　民　　國　　110 　年　　12　　月　　29　　日
          刑事第十二庭     審判長法　官  張  國  忠     
　　　　　      　　　　 　　    法　官  陳      葳
　　　　　　　　      　 　　　  法　官  高  文  崇 
上列正本證明與原本無異。
如不服本裁定，應於收受送達五日內向本院提出抗告書狀（須附
繕本）。因疫情而遲誤不變期間，得向法院聲請回復原狀。 

　　　　　　　　　　　   　　　  書記官  施  耀  婷

中　　華　　民　　國　　110 　年　　12　　月　　29　　日
                 

                                  














附表：受刑人魏銘村定應執行刑案件一覽表
編           號  1 2 3 罪           名  詐欺取財罪 詐欺取財罪 非法以電腦製作不實財產權得喪紀錄取財罪 宣     告    刑  有期徒刑10月 有期徒刑8月 有期徒刑6月 犯   罪  日  期  106年10月間 108.07.25、108.08.30 107.05.14至107.07.31 偵 查（自訴） 機關年度案號  臺中地檢110年度偵字第942號 臺中地檢110年度偵字第942號 臺中地檢109年度偵字第32810號 最  後事實審 法    院 中高分院 中高分院 中高分院  案    號 110年度上易字第594號 110年度上易字第594號 110年度上訴字第901號  判決日期 110.07.22 110.07.22 110.09.28 確  定判  決 法    院 中高分院 中高分院 中高分院  案    號 110年度上易字第594號 110年度上易字第594號 110年度上訴字第901號  判    決確定日期 110.07.22 110.07.22 110.11.01 是否為得易科罰金、易服社會勞動之案件  均不得 均不得 不得易科、得社勞 備註  臺中地檢110年度執字第10324號 （編號1、2已於判決時定應執行刑有期徒刑1年4月）  臺中地檢110年度執字第13134號 （編號3、4已於判決時定應執行刑有期徒刑7月） 














編           號  4 5 6 罪           名  非法以電腦製作不實財產權得喪紀錄取財罪 詐欺取財罪 詐欺取財罪 宣     告    刑  有期徒刑3月 有期徒刑2月（共11次） 有期徒刑3月 犯   罪  日  期  107.08.08至107.10.16 107.09.13至107.10.30 107.10.24 偵 查（自訴） 機關年度案號  臺中地檢109年度偵字第32810號 臺中地檢109年度偵字第32810號 臺中地檢109年度偵字第32810號 最  後事實審 法    院 中高分院 中高分院 中高分院  案    號 110年度上訴字第901號 110年度上訴字第901號 110年度上訴字第901號  判決日期 110.09.28 110.09.28 110.09.28 確  定判  決 法    院 中高分院 中高分院 中高分院  案    號 110年度上訴字第901號 110年度上訴字第901號 110年度上訴字第901號  判    決確定日期 110.11.01 110.11.01 110.11.01 是否為得易科罰金、易服社會勞動之案件  不得易科、得社勞 均得 均得 備註  臺中地檢110年度執字第13134號（編號3、4已於判決時定應執行刑有期徒刑7月） 臺中地檢110年度執字第13135號 （編號5至8已於判決時定應執行刑有期徒刑1年10月）  














編           號  7 8 （以下空白） 罪           名  行使偽造私文書罪 行使偽造私文書罪  宣     告    刑  有期徒刑3月（共4次） 有期徒刑2月（共26次）  犯   罪  日  期  107.09.07至107.10.25 107.11.01至108.05.29  偵 查（自訴） 機關年度案號  臺中地檢109年度偵字第32810號 臺中地檢109年度偵字第32810號  最  後事實審 法    院 中高分院 中高分院   案    號 110年度上訴字第901號 110年度上訴字第901號   判決日期 110.09.28 110.09.28  確  定判  決 法    院 中高分院 中高分院   案    號 110年度上訴字第901號 110年度上訴字第901號   判    決確定日期 110.11.01 110.11.01  是否為得易科罰金、易服社會勞動之案件  均得 均得  備註  臺中地檢110年度執字第13135號 （編號5至8已於判決時定應執行刑有期徒刑1年10月確定）